臺灣高等法院高雄分院民事裁定　　　　　 96年度抗字第296號
抗　告　人　乙○○
相　對　人　合作金庫商業銀行股份有限公司
法定代理人　甲○○
上列當事人間請求確認租賃關係不存在補繳裁判費事件，抗告人
對於民國96年8 月7 日台灣屏東地方法院96年度補字第180 號所
為裁定提起抗告，本院裁定如下：
    主  文
抗告駁回。
抗告訴訟費用由抗告人負擔。
    理  由
一、抗告意旨略以：抗告人並未收到原審法院民國96年6 月11日
    命繳納裁判費之裁定，雖證人丙○○證稱有將送達通知書1
    份黏貼於住所公寓紅色大門，另1 份投入信箱，惟那段期間
    風雨很多，有可能黏貼在大門上之送達通知書被風吹走，而
    信箱後面因沒東西檔住，通知書投入後亦有可能掉在地上濕
    掉而沒辦法看到，但抗告人確實沒有收到上開命補繳裁判費
    之通知云云。
二、按提起民事訴訟，應依法繳納裁判費用，為必須具備之程式
    。又起訴不合程式者，法院應以裁定駁回之，民事訴訟法第
    249 條第1 項第6 款定有明文。又按送達於應受送達人之住
    居所、事務所或營業所行之。但在他處會晤應受送達人時，
    得於會晤處所行之。送達於住、居所、事務所或營業所，不
    獲會晤應受送達人者，得將文書付與有辨別事理能力之同居
    人或受僱人。送達不能依上開規定為之者，得將文書寄存送
    達地之自治或警察機關，並作送達通知書2 份，1 份黏貼於
    應受送達人住居所、事務所、營業所或其就業處所門首，另
    1 份置於該送達處所信箱或其他適當位置，以為送達。寄存
    送達，自寄存之日起，經10日發生效力。同法第136 條、第
    137 條、第138 條第1 項、第2 項亦分別定有明文。
三、經查，原審法院96年6 月11日所為命抗告人於收受送達後10
    日內補繳再審裁判費之裁定，係於96年6 月20日寄存於屏東
    縣警察局屏東分局民生派出所，有送達證書附原審卷可稽，
    而證人即屏東郵局郵務士丙○○於本院證稱：「本件是我在
    96年6 月19日第一次送達，因為當事人不在，我就將郵件收
    回來，我回來就開立1 式兩聯法院的送達證書。第二天（96
    年6 月20日）我去時，因為當事人的住所是公寓，四戶共用
    一個信箱，因為公寓的門是鎖起來，所以我就貼1 張在公寓
    紅色的大門口，另1 張投入信箱。回來後該掛號信件就轉由
    另一位郵務士送達到警察局寄存送達」等語，足見原審法院
    上開命補繳裁判費之裁定確實無法依民事訴訟法第136 、13
    7 條之規定送達，而依同法138 條之規定，寄存於屏東縣警
    察局屏東分局民生派出所，則該命補繳裁判費裁定之送達於
    法並無不合，依上法條規定，該寄存送達，自寄存之日起經
    10日即自96年6 月30日發生合法送達之效力。抗告人主張送
    達那段期間風雨很多，有可能黏貼在大門上之送達通知書被
    風吹走，而信箱因後面沒東西檔住，通知書投入後亦有可能
    掉在地上濕掉而沒辦法看到云云，並未能舉證以實其說，且
    於上開合法送達之效力不生影響。本件寄存送達為合法。抗
    告人未依該裁定所命期限補繳裁判費，原審法院駁回其訴，
    核無不合，抗告意旨指摘原裁定不當，求予廢棄，為無理由
    ，應予駁回。
四、據上論結，本件抗告為無理由，依民事訴訟法第495 條之1
    第1 項、第449 條第1 項、第95條、第78條，裁定如主文。
中　　華　　民　　國　　96　　年　　11　　月　　19　　日
                            民事第五庭
                                審判長法官  蔡明宛
                                法      官  魏式璧
                                法      官  曾錦昌
以上正本證明與原本無異。
本件不得再抗告。
中　　華　　民　　國　　96　　年　　11　　月　　19　　日
                                書  記  官  郭蘭蕙
